{
  "1": {
    "ደረሰ": {
      "english": "arrive",
      "perfect": {
        "1sg": {
          "fidel": "ደረስኩ",
          "translit": "därräsku",
          "en": "I arrived"
        },
        "2sgm": {
          "fidel": "ደረስክ",
          "translit": "därräsk",
          "en": "you (m.) arrived"
        },
        "2sgf": {
          "fidel": "ደረስሽ",
          "translit": "därräsš",
          "en": "you (f.) arrived"
        },
        "3sgm": {
          "fidel": "ደረሰ",
          "translit": "därräsä",
          "en": "he arrived"
        },
        "3sgf": {
          "fidel": "ደረሰች",
          "translit": "därräsäčč",
          "en": "she arrived"
        },
        "1pl": {
          "fidel": "ደረስን",
          "translit": "därräsn",
          "en": "we arrived"
        },
        "2pl": {
          "fidel": "ደረሳችሁ",
          "translit": "därräsaččəhu",
          "en": "you arrived"
        },
        "3pl": {
          "fidel": "ደረሱ",
          "translit": "därräsu",
          "en": "they arrived"
        }
      },
      "imperfective_compound": {
        "1sg": {
          "fidel": "እደርሳለሁ",
          "translit": "ədärsallähu",
          "en": "I arrive / I will arrive"
        },
        "2sgm": {
          "fidel": "ትደርሳለህ",
          "translit": "tədärsalläh",
          "en": "you (m.) arrive / you (m.) will arrive"
        },
        "2sgf": {
          "fidel": "ትደርሺያለሽ",
          "translit": "tədäršiyalläš",
          "en": "you (f.) arrive / you (f.) will arrive"
        },
        "3sgm": {
          "fidel": "ይደርሳል",
          "translit": "yədärsall",
          "en": "he arrives / he will arrive"
        },
        "3sgf": {
          "fidel": "ትደርሳለች",
          "translit": "tədärsalläčč",
          "en": "she arrives / she will arrive"
        },
        "1pl": {
          "fidel": "እንደርሳለን",
          "translit": "əndärsallän",
          "en": "we arrive / we will arrive"
        },
        "2pl": {
          "fidel": "ትደርሳላችሁ",
          "translit": "tədärsallaččəhu",
          "en": "you arrive / you will arrive"
        },
        "3pl": {
          "fidel": "ይደርሳሉ",
          "translit": "yədärsallu",
          "en": "they arrive / they will arrive"
        }
      },
      "gerund": {
        "1sg": {
          "fidel": "ደርሼ",
          "translit": "därəšše",
          "en": "(I) having arrived"
        },
        "2sgm": {
          "fidel": "ደርሰህ",
          "translit": "därsäh",
          "en": "(you (m.)) having arrived"
        },
        "2sgf": {
          "fidel": "ደርሰሽ",
          "translit": "därsäš",
          "en": "(you (f.)) having arrived"
        },
        "3sgm": {
          "fidel": "ደርሶ",
          "translit": "därso",
          "en": "(he) having arrived"
        },
        "3sgf": {
          "fidel": "ደርሳ",
          "translit": "därsa",
          "en": "(she) having arrived"
        },
        "1pl": {
          "fidel": "ደርሰን",
          "translit": "därsän",
          "en": "(we) having arrived"
        },
        "2pl": {
          "fidel": "ደርሳችሁ",
          "translit": "därsaččəhu",
          "en": "(you) having arrived"
        },
        "3pl": {
          "fidel": "ደርሰው",
          "translit": "därsäw",
          "en": "(they) having arrived"
        }
      },
      "compound_gerund": {
        "1sg": {
          "fidel": "ደርሼያለሁ",
          "translit": "därəššeyallähu",
          "en": "I have arrived"
        },
        "2sgm": {
          "fidel": "ደርሰሃል",
          "translit": "därsähall",
          "en": "you (m.) have arrived"
        },
        "2sgf": {
          "fidel": "ደርሰሻል",
          "translit": "därsäšall",
          "en": "you (f.) have arrived"
        },
        "3sgm": {
          "fidel": "ደርሷል",
          "translit": "därswall",
          "en": "he has arrived"
        },
        "3sgf": {
          "fidel": "ደርሳለች",
          "translit": "därsalläčč",
          "en": "she has arrived"
        },
        "1pl": {
          "fidel": "ደርሰናል",
          "translit": "därsänall",
          "en": "we have arrived"
        },
        "2pl": {
          "fidel": "ደርሳችኋል",
          "translit": "därsaččhwall",
          "en": "you have arrived"
        },
        "3pl": {
          "fidel": "ደርሰዋል",
          "translit": "därsäwall",
          "en": "they have arrived"
        }
      },
      "jussive_imperative": {
        "1sg": {
          "fidel": "ልድረስ",
          "translit": "lədräs",
          "en": "let me arrive"
        },
        "2sgm": {
          "fidel": "ድረስ",
          "translit": "dəräs",
          "en": "[you (m.)] arrive!"
        },
        "2sgf": {
          "fidel": "ድረሽ",
          "translit": "dəräš",
          "en": "[you (f.)] arrive!"
        },
        "3sgm": {
          "fidel": "ይድረስ",
          "translit": "yədräs",
          "en": "let him arrive"
        },
        "3sgf": {
          "fidel": "ትድረስ",
          "translit": "tədräs",
          "en": "let her arrive"
        },
        "1pl": {
          "fidel": "እንድረስ",
          "translit": "əndräs",
          "en": "let us arrive"
        },
        "2pl": {
          "fidel": "ድረሱ",
          "translit": "dəräsu",
          "en": "[you] arrive!"
        },
        "3pl": {
          "fidel": "ይድረሱ",
          "translit": "yədräsu",
          "en": "let them arrive"
        }
      },
      "negative_perfect": {
        "1sg": {
          "fidel": "አልደረስኩም",
          "translit": "aldärräskumm",
          "en": "I didn't arrive"
        },
        "2sgm": {
          "fidel": "አልደረስክም",
          "translit": "aldärräskəmm",
          "en": "you (m.) didn't arrive"
        },
        "2sgf": {
          "fidel": "አልደረስሽም",
          "translit": "aldärräsšəmm",
          "en": "you (f.) didn't arrive"
        },
        "3sgm": {
          "fidel": "አልደረሰም",
          "translit": "aldärräsämm",
          "en": "he didn't arrive"
        },
        "3sgf": {
          "fidel": "አልደረሰችም",
          "translit": "aldärräsäččəmm",
          "en": "she didn't arrive"
        },
        "1pl": {
          "fidel": "አልደረስንም",
          "translit": "aldärräsnəmm",
          "en": "we didn't arrive"
        },
        "2pl": {
          "fidel": "አልደረሳችሁም",
          "translit": "aldärräsaččəhumm",
          "en": "you didn't arrive"
        },
        "3pl": {
          "fidel": "አልደረሱም",
          "translit": "aldärräsumm",
          "en": "they didn't arrive"
        }
      },
      "negative_imperfective": {
        "1sg": {
          "fidel": "አልደርስም",
          "translit": "aldärsəmm",
          "en": "I don't arrive"
        },
        "2sgm": {
          "fidel": "አትደርስም",
          "translit": "atdärsəmm",
          "en": "you (m.) don't arrive"
        },
        "2sgf": {
          "fidel": "አትደርሺም",
          "translit": "atdäršimm",
          "en": "you (f.) don't arrive"
        },
        "3sgm": {
          "fidel": "አይደርስም",
          "translit": "aydärsəmm",
          "en": "he doesn't arrive"
        },
        "3sgf": {
          "fidel": "አትደርስም",
          "translit": "atdärsəmm",
          "en": "she doesn't arrive"
        },
        "1pl": {
          "fidel": "አእንደርስም",
          "translit": "andärsəmm",
          "en": "we don't arrive"
        },
        "2pl": {
          "fidel": "አትደርሱም",
          "translit": "atdärsumm",
          "en": "you don't arrive"
        },
        "3pl": {
          "fidel": "አይደርሱም",
          "translit": "aydärsumm",
          "en": "they don't arrive"
        }
      },
      "negative_jussive_imperative": {
        "1sg": {
          "fidel": "አልድረስ",
          "translit": "alədräs",
          "en": "let me not arrive"
        },
        "2sgm": {
          "fidel": "አትድረስ",
          "translit": "attədräs",
          "en": "[you (m.)] don't arrive!"
        },
        "2sgf": {
          "fidel": "አትድረሽ",
          "translit": "attədräš",
          "en": "[you (f.)] don't arrive!"
        },
        "3sgm": {
          "fidel": "አይድረስ",
          "translit": "ayədräs",
          "en": "let him not arrive"
        },
        "3sgf": {
          "fidel": "አትድረስ",
          "translit": "attədräs",
          "en": "let her not arrive"
        },
        "1pl": {
          "fidel": "አንድረስ",
          "translit": "annədräs",
          "en": "let us not arrive"
        },
        "2pl": {
          "fidel": "አትድረሱ",
          "translit": "attədräsu",
          "en": "[you] don't arrive!"
        },
        "3pl": {
          "fidel": "አይድረሱ",
          "translit": "ayədräsu",
          "en": "let them not arrive"
        }
      },
      "infinitive": {
        "fidel": "መድረስ",
        "translit": "mädräs",
        "en": "to arrive"
      }
    },
    "ነገረ": {
      "english": "tell",
      "perfect": {
        "1sg": {
          "fidel": "ነገርኩ",
          "translit": "näggärku",
          "en": "I told"
        },
        "2sgm": {
          "fidel": "ነገርክ",
          "translit": "näggärk",
          "en": "you (m.) told"
        },
        "2sgf": {
          "fidel": "ነገርሽ",
          "translit": "näggärš",
          "en": "you (f.) told"
        },
        "3sgm": {
          "fidel": "ነገረ",
          "translit": "näggärä",
          "en": "he told"
        },
        "3sgf": {
          "fidel": "ነገረች",
          "translit": "näggäräčč",
          "en": "she told"
        },
        "1pl": {
          "fidel": "ነገርን",
          "translit": "näggärn",
          "en": "we told"
        },
        "2pl": {
          "fidel": "ነገራችሁ",
          "translit": "näggäraččəhu",
          "en": "you told"
        },
        "3pl": {
          "fidel": "ነገሩ",
          "translit": "näggäru",
          "en": "they told"
        }
      },
      "imperfective_compound": {
        "1sg": {
          "fidel": "እነግራለሁ",
          "translit": "ənägrallähu",
          "en": "I tell / I will tell"
        },
        "2sgm": {
          "fidel": "ትነግራለህ",
          "translit": "tənägralläh",
          "en": "you (m.) tell / you (m.) will tell"
        },
        "2sgf": {
          "fidel": "ትነግሪያለሽ",
          "translit": "tənägriyalläš",
          "en": "you (f.) tell / you (f.) will tell"
        },
        "3sgm": {
          "fidel": "ይነግራል",
          "translit": "yənägrall",
          "en": "he tells / he will tell"
        },
        "3sgf": {
          "fidel": "ትነግራለች",
          "translit": "tənägralläčč",
          "en": "she tells / she will tell"
        },
        "1pl": {
          "fidel": "እንነግራለን",
          "translit": "ənnägrallän",
          "en": "we tell / we will tell"
        },
        "2pl": {
          "fidel": "ትነግራላችሁ",
          "translit": "tənägrallaččəhu",
          "en": "you tell / you will tell"
        },
        "3pl": {
          "fidel": "ይነግራሉ",
          "translit": "yənägrallu",
          "en": "they tell / they will tell"
        }
      },
      "gerund": {
        "1sg": {
          "fidel": "ነግሬ",
          "translit": "nägərre",
          "en": "(I) having told"
        },
        "2sgm": {
          "fidel": "ነግረህ",
          "translit": "nägräh",
          "en": "(you (m.)) having told"
        },
        "2sgf": {
          "fidel": "ነግረሽ",
          "translit": "nägräš",
          "en": "(you (f.)) having told"
        },
        "3sgm": {
          "fidel": "ነግሮ",
          "translit": "nägro",
          "en": "(he) having told"
        },
        "3sgf": {
          "fidel": "ነግራ",
          "translit": "nägra",
          "en": "(she) having told"
        },
        "1pl": {
          "fidel": "ነግረን",
          "translit": "nägrän",
          "en": "(we) having told"
        },
        "2pl": {
          "fidel": "ነግራችሁ",
          "translit": "nägraččəhu",
          "en": "(you) having told"
        },
        "3pl": {
          "fidel": "ነግረው",
          "translit": "nägräw",
          "en": "(they) having told"
        }
      },
      "compound_gerund": {
        "1sg": {
          "fidel": "ነግሬያለሁ",
          "translit": "nägərreyallähu",
          "en": "I have told"
        },
        "2sgm": {
          "fidel": "ነግረሃል",
          "translit": "nägrähall",
          "en": "you (m.) have told"
        },
        "2sgf": {
          "fidel": "ነግረሻል",
          "translit": "nägräšall",
          "en": "you (f.) have told"
        },
        "3sgm": {
          "fidel": "ነግሯል",
          "translit": "nägrwall",
          "en": "he has told"
        },
        "3sgf": {
          "fidel": "ነግራለች",
          "translit": "nägralläčč",
          "en": "she has told"
        },
        "1pl": {
          "fidel": "ነግረናል",
          "translit": "nägränall",
          "en": "we have told"
        },
        "2pl": {
          "fidel": "ነግራችኋል",
          "translit": "nägraččhwall",
          "en": "you have told"
        },
        "3pl": {
          "fidel": "ነግረዋል",
          "translit": "nägräwall",
          "en": "they have told"
        }
      },
      "jussive_imperative": {
        "1sg": {
          "fidel": "ልንገር",
          "translit": "ləngär",
          "en": "let me tell"
        },
        "2sgm": {
          "fidel": "ንገር",
          "translit": "nəgär",
          "en": "[you (m.)] tell!"
        },
        "2sgf": {
          "fidel": "ንገሪ",
          "translit": "nəgäri",
          "en": "[you (f.)] tell!"
        },
        "3sgm": {
          "fidel": "ይንገር",
          "translit": "yəngär",
          "en": "let him tell"
        },
        "3sgf": {
          "fidel": "ትንገር",
          "translit": "təngär",
          "en": "let her tell"
        },
        "1pl": {
          "fidel": "እንንገር",
          "translit": "ənngär",
          "en": "let us tell"
        },
        "2pl": {
          "fidel": "ንገሩ",
          "translit": "nəgäru",
          "en": "[you] tell!"
        },
        "3pl": {
          "fidel": "ይንገሩ",
          "translit": "yəngäru",
          "en": "let them tell"
        }
      },
      "negative_perfect": {
        "1sg": {
          "fidel": "አልነገርኩም",
          "translit": "alnäggärkumm",
          "en": "I didn't tell"
        },
        "2sgm": {
          "fidel": "አልነገርክም",
          "translit": "alnäggärkəmm",
          "en": "you (m.) didn't tell"
        },
        "2sgf": {
          "fidel": "አልነገርሽም",
          "translit": "alnäggäršəmm",
          "en": "you (f.) didn't tell"
        },
        "3sgm": {
          "fidel": "አልነገረም",
          "translit": "alnäggärämm",
          "en": "he didn't tell"
        },
        "3sgf": {
          "fidel": "አልነገረችም",
          "translit": "alnäggäräččəmm",
          "en": "she didn't tell"
        },
        "1pl": {
          "fidel": "አልነገርንም",
          "translit": "alnäggärnəmm",
          "en": "we didn't tell"
        },
        "2pl": {
          "fidel": "አልነገራችሁም",
          "translit": "alnäggäraččəhumm",
          "en": "you didn't tell"
        },
        "3pl": {
          "fidel": "አልነገሩም",
          "translit": "alnäggärumm",
          "en": "they didn't tell"
        }
      },
      "negative_imperfective": {
        "1sg": {
          "fidel": "አልነግርም",
          "translit": "alnägrəmm",
          "en": "I don't tell"
        },
        "2sgm": {
          "fidel": "አትነግርም",
          "translit": "atnägrəmm",
          "en": "you (m.) don't tell"
        },
        "2sgf": {
          "fidel": "አትነግሪም",
          "translit": "atnägrimm",
          "en": "you (f.) don't tell"
        },
        "3sgm": {
          "fidel": "አይነግርም",
          "translit": "aynägrəmm",
          "en": "he doesn't tell"
        },
        "3sgf": {
          "fidel": "አትነግርም",
          "translit": "atnägrəmm",
          "en": "she doesn't tell"
        },
        "1pl": {
          "fidel": "አእንነግርም",
          "translit": "annägrəmm",
          "en": "we don't tell"
        },
        "2pl": {
          "fidel": "አትነግሩም",
          "translit": "atnägrumm",
          "en": "you don't tell"
        },
        "3pl": {
          "fidel": "አይነግሩም",
          "translit": "aynägrumm",
          "en": "they don't tell"
        }
      },
      "negative_jussive_imperative": {
        "1sg": {
          "fidel": "አልንገር",
          "translit": "aləngär",
          "en": "let me not tell"
        },
        "2sgm": {
          "fidel": "አትንገር",
          "translit": "attəngär",
          "en": "[you (m.)] don't tell!"
        },
        "2sgf": {
          "fidel": "አትንገሪ",
          "translit": "attəngäri",
          "en": "[you (f.)] don't tell!"
        },
        "3sgm": {
          "fidel": "አይንገር",
          "translit": "ayəngär",
          "en": "let him not tell"
        },
        "3sgf": {
          "fidel": "አትንገር",
          "translit": "attəngär",
          "en": "let her not tell"
        },
        "1pl": {
          "fidel": "አንንገር",
          "translit": "annəngär",
          "en": "let us not tell"
        },
        "2pl": {
          "fidel": "አትንገሩ",
          "translit": "attəngäru",
          "en": "[you] don't tell!"
        },
        "3pl": {
          "fidel": "አይንገሩ",
          "translit": "ayəngäru",
          "en": "let them not tell"
        }
      },
      "infinitive": {
        "fidel": "መንገር",
        "translit": "mängär",
        "en": "to tell"
      }
    },
    "ከፈለ": {
      "english": "pay",
      "perfect": {
        "1sg": {
          "fidel": "ከፈልኩ",
          "translit": "käffälku",
          "en": "I payed"
        },
        "2sgm": {
          "fidel": "ከፈልክ",
          "translit": "käffälk",
          "en": "you (m.) payed"
        },
        "2sgf": {
          "fidel": "ከፈልሽ",
          "translit": "käffälš",
          "en": "you (f.) payed"
        },
        "3sgm": {
          "fidel": "ከፈለ",
          "translit": "käffälä",
          "en": "he payed"
        },
        "3sgf": {
          "fidel": "ከፈለች",
          "translit": "käffäläčč",
          "en": "she payed"
        },
        "1pl": {
          "fidel": "ከፈልን",
          "translit": "käffäln",
          "en": "we payed"
        },
        "2pl": {
          "fidel": "ከፈላችሁ",
          "translit": "käffälaččəhu",
          "en": "you payed"
        },
        "3pl": {
          "fidel": "ከፈሉ",
          "translit": "käffälu",
          "en": "they payed"
        }
      },
      "imperfective_compound": {
        "1sg": {
          "fidel": "እከፍላለሁ",
          "translit": "əkäflallähu",
          "en": "I pay / I will pay"
        },
        "2sgm": {
          "fidel": "ትከፍላለህ",
          "translit": "təkäflalläh",
          "en": "you (m.) pay / you (m.) will pay"
        },
        "2sgf": {
          "fidel": "ትከፍያለሽ",
          "translit": "təkäfyalläš",
          "en": "you (f.) pay / you (f.) will pay"
        },
        "3sgm": {
          "fidel": "ይከፍላል",
          "translit": "yəkäflall",
          "en": "he pays / he will pay"
        },
        "3sgf": {
          "fidel": "ትከፍላለች",
          "translit": "təkäflalläčč",
          "en": "she pays / she will pay"
        },
        "1pl": {
          "fidel": "እንከፍላለን",
          "translit": "ənkäflallän",
          "en": "we pay / we will pay"
        },
        "2pl": {
          "fidel": "ትከፍላላችሁ",
          "translit": "təkäflallaččəhu",
          "en": "you pay / you will pay"
        },
        "3pl": {
          "fidel": "ይከፍላሉ",
          "translit": "yəkäflallu",
          "en": "they pay / they will pay"
        }
      },
      "gerund": {
        "1sg": {
          "fidel": "ከፍዬ",
          "translit": "käfəyye",
          "en": "(I) having payed"
        },
        "2sgm": {
          "fidel": "ከፍለህ",
          "translit": "käfläh",
          "en": "(you (m.)) having payed"
        },
        "2sgf": {
          "fidel": "ከፍለሽ",
          "translit": "käfläš",
          "en": "(you (f.)) having payed"
        },
        "3sgm": {
          "fidel": "ከፍሎ",
          "translit": "käflo",
          "en": "(he) having payed"
        },
        "3sgf": {
          "fidel": "ከፍላ",
          "translit": "käfla",
          "en": "(she) having payed"
        },
        "1pl": {
          "fidel": "ከፍለን",
          "translit": "käflän",
          "en": "(we) having payed"
        },
        "2pl": {
          "fidel": "ከፍላችሁ",
          "translit": "käflaččəhu",
          "en": "(you) having payed"
        },
        "3pl": {
          "fidel": "ከፍለው",
          "translit": "käfläw",
          "en": "(they) having payed"
        }
      },
      "compound_gerund": {
        "1sg": {
          "fidel": "ከፍዬያለሁ",
          "translit": "käfəyyeyallähu",
          "en": "I have payed"
        },
        "2sgm": {
          "fidel": "ከፍለሃል",
          "translit": "käflähall",
          "en": "you (m.) have payed"
        },
        "2sgf": {
          "fidel": "ከፍለሻል",
          "translit": "käfläšall",
          "en": "you (f.) have payed"
        },
        "3sgm": {
          "fidel": "ከፍሏል",
          "translit": "käflwall",
          "en": "he has payed"
        },
        "3sgf": {
          "fidel": "ከፍላለች",
          "translit": "käflalläčč",
          "en": "she has payed"
        },
        "1pl": {
          "fidel": "ከፍለናል",
          "translit": "käflänall",
          "en": "we have payed"
        },
        "2pl": {
          "fidel": "ከፍላችኋል",
          "translit": "käflaččhwall",
          "en": "you have payed"
        },
        "3pl": {
          "fidel": "ከፍለዋል",
          "translit": "käfläwall",
          "en": "they have payed"
        }
      },
      "jussive_imperative": {
        "1sg": {
          "fidel": "ልክፈል",
          "translit": "ləkfäl",
          "en": "let me pay"
        },
        "2sgm": {
          "fidel": "ክፈል",
          "translit": "kəfäl",
          "en": "[you (m.)] pay!"
        },
        "2sgf": {
          "fidel": "ክፈይ",
          "translit": "kəfäyi",
          "en": "[you (f.)] pay!"
        },
        "3sgm": {
          "fidel": "ይክፈል",
          "translit": "yəkfäl",
          "en": "let him pay"
        },
        "3sgf": {
          "fidel": "ትክፈል",
          "translit": "təkfäl",
          "en": "let her pay"
        },
        "1pl": {
          "fidel": "እንክፈል",
          "translit": "ənkfäl",
          "en": "let us pay"
        },
        "2pl": {
          "fidel": "ክፈሉ",
          "translit": "kəfälu",
          "en": "[you] pay!"
        },
        "3pl": {
          "fidel": "ይክፈሉ",
          "translit": "yəkfälu",
          "en": "let them pay"
        }
      },
      "negative_perfect": {
        "1sg": {
          "fidel": "አልከፈልኩም",
          "translit": "alkäffälkumm",
          "en": "I didn't pay"
        },
        "2sgm": {
          "fidel": "አልከፈልክም",
          "translit": "alkäffälkəmm",
          "en": "you (m.) didn't pay"
        },
        "2sgf": {
          "fidel": "አልከፈልሽም",
          "translit": "alkäffälšəmm",
          "en": "you (f.) didn't pay"
        },
        "3sgm": {
          "fidel": "አልከፈለም",
          "translit": "alkäffälämm",
          "en": "he didn't pay"
        },
        "3sgf": {
          "fidel": "አልከፈለችም",
          "translit": "alkäffäläččəmm",
          "en": "she didn't pay"
        },
        "1pl": {
          "fidel": "አልከፈልንም",
          "translit": "alkäffälnəmm",
          "en": "we didn't pay"
        },
        "2pl": {
          "fidel": "አልከፈላችሁም",
          "translit": "alkäffälaččəhumm",
          "en": "you didn't pay"
        },
        "3pl": {
          "fidel": "አልከፈሉም",
          "translit": "alkäffälumm",
          "en": "they didn't pay"
        }
      },
      "negative_imperfective": {
        "1sg": {
          "fidel": "አልከፍልም",
          "translit": "alkäfləmm",
          "en": "I don't pay"
        },
        "2sgm": {
          "fidel": "አትከፍልም",
          "translit": "atkäfləmm",
          "en": "you (m.) don't pay"
        },
        "2sgf": {
          "fidel": "አትከፍዪም",
          "translit": "atkäfyimm",
          "en": "you (f.) don't pay"
        },
        "3sgm": {
          "fidel": "አይከፍልም",
          "translit": "aykäfləmm",
          "en": "he doesn't pay"
        },
        "3sgf": {
          "fidel": "አትከፍልም",
          "translit": "atkäfləmm",
          "en": "she doesn't pay"
        },
        "1pl": {
          "fidel": "አእንከፍልም",
          "translit": "ankäfləmm",
          "en": "we don't pay"
        },
        "2pl": {
          "fidel": "አትከፍሉም",
          "translit": "atkäflumm",
          "en": "you don't pay"
        },
        "3pl": {
          "fidel": "አይከፍሉም",
          "translit": "aykäflumm",
          "en": "they don't pay"
        }
      },
      "negative_jussive_imperative": {
        "1sg": {
          "fidel": "አልክፈል",
          "translit": "aləkfäl",
          "en": "let me not pay"
        },
        "2sgm": {
          "fidel": "አትክፈል",
          "translit": "attəkfäl",
          "en": "[you (m.)] don't pay!"
        },
        "2sgf": {
          "fidel": "አትክፈይ",
          "translit": "attəkfäyi",
          "en": "[you (f.)] don't pay!"
        },
        "3sgm": {
          "fidel": "አይክፈል",
          "translit": "ayəkfäl",
          "en": "let him not pay"
        },
        "3sgf": {
          "fidel": "አትክፈል",
          "translit": "attəkfäl",
          "en": "let her not pay"
        },
        "1pl": {
          "fidel": "አንክፈል",
          "translit": "annəkfäl",
          "en": "let us not pay"
        },
        "2pl": {
          "fidel": "አትክፈሉ",
          "translit": "attəkfälu",
          "en": "[you] don't pay!"
        },
        "3pl": {
          "fidel": "አይክፈሉ",
          "translit": "ayəkfälu",
          "en": "let them not pay"
        }
      },
      "infinitive": {
        "fidel": "መክፈል",
        "translit": "mäkfäl",
        "en": "to pay"
      }
    },
    "ገደለ": {
      "english": "kill",
      "perfect": {
        "1sg": {
          "fidel": "ገደልኩ",
          "translit": "gäddälku",
          "en": "I killed"
        },
        "2sgm": {
          "fidel": "ገደልክ",
          "translit": "gäddälk",
          "en": "you (m.) killed"
        },
        "2sgf": {
          "fidel": "ገደልሽ",
          "translit": "gäddälš",
          "en": "you (f.) killed"
        },
        "3sgm": {
          "fidel": "ገደለ",
          "translit": "gäddälä",
          "en": "he killed"
        },
        "3sgf": {
          "fidel": "ገደለች",
          "translit": "gäddäläčč",
          "en": "she killed"
        },
        "1pl": {
          "fidel": "ገደልን",
          "translit": "gäddäln",
          "en": "we killed"
        },
        "2pl": {
          "fidel": "ገደላችሁ",
          "translit": "gäddälaččəhu",
          "en": "you killed"
        },
        "3pl": {
          "fidel": "ገደሉ",
          "translit": "gäddälu",
          "en": "they killed"
        }
      },
      "imperfective_compound": {
        "1sg": {
          "fidel": "እገድላለሁ",
          "translit": "əgädlallähu",
          "en": "I kill / I will kill"
        },
        "2sgm": {
          "fidel": "ትገድላለህ",
          "translit": "təgädlalläh",
          "en": "you (m.) kill / you (m.) will kill"
        },
        "2sgf": {
          "fidel": "ትገድያለሽ",
          "translit": "təgädyalläš",
          "en": "you (f.) kill / you (f.) will kill"
        },
        "3sgm": {
          "fidel": "ይገድላል",
          "translit": "yəgädlall",
          "en": "he kills / he will kill"
        },
        "3sgf": {
          "fidel": "ትገድላለች",
          "translit": "təgädlalläčč",
          "en": "she kills / she will kill"
        },
        "1pl": {
          "fidel": "እንገድላለን",
          "translit": "əngädlallän",
          "en": "we kill / we will kill"
        },
        "2pl": {
          "fidel": "ትገድላላችሁ",
          "translit": "təgädlallaččəhu",
          "en": "you kill / you will kill"
        },
        "3pl": {
          "fidel": "ይገድላሉ",
          "translit": "yəgädlallu",
          "en": "they kill / they will kill"
        }
      },
      "gerund": {
        "1sg": {
          "fidel": "ገድዬ",
          "translit": "gädəyye",
          "en": "(I) having killed"
        },
        "2sgm": {
          "fidel": "ገድለህ",
          "translit": "gädläh",
          "en": "(you (m.)) having killed"
        },
        "2sgf": {
          "fidel": "ገድለሽ",
          "translit": "gädläš",
          "en": "(you (f.)) having killed"
        },
        "3sgm": {
          "fidel": "ገድሎ",
          "translit": "gädlo",
          "en": "(he) having killed"
        },
        "3sgf": {
          "fidel": "ገድላ",
          "translit": "gädla",
          "en": "(she) having killed"
        },
        "1pl": {
          "fidel": "ገድለን",
          "translit": "gädlän",
          "en": "(we) having killed"
        },
        "2pl": {
          "fidel": "ገድላችሁ",
          "translit": "gädlaččəhu",
          "en": "(you) having killed"
        },
        "3pl": {
          "fidel": "ገድለው",
          "translit": "gädläw",
          "en": "(they) having killed"
        }
      },
      "compound_gerund": {
        "1sg": {
          "fidel": "ገድዬያለሁ",
          "translit": "gädəyyeyallähu",
          "en": "I have killed"
        },
        "2sgm": {
          "fidel": "ገድለሃል",
          "translit": "gädlähall",
          "en": "you (m.) have killed"
        },
        "2sgf": {
          "fidel": "ገድለሻል",
          "translit": "gädläšall",
          "en": "you (f.) have killed"
        },
        "3sgm": {
          "fidel": "ገድሏል",
          "translit": "gädlwall",
          "en": "he has killed"
        },
        "3sgf": {
          "fidel": "ገድላለች",
          "translit": "gädlalläčč",
          "en": "she has killed"
        },
        "1pl": {
          "fidel": "ገድለናል",
          "translit": "gädlänall",
          "en": "we have killed"
        },
        "2pl": {
          "fidel": "ገድላችኋል",
          "translit": "gädlaččhwall",
          "en": "you have killed"
        },
        "3pl": {
          "fidel": "ገድለዋል",
          "translit": "gädläwall",
          "en": "they have killed"
        }
      },
      "jussive_imperative": {
        "1sg": {
          "fidel": "ልግደል",
          "translit": "ləgdäl",
          "en": "let me kill"
        },
        "2sgm": {
          "fidel": "ግደል",
          "translit": "gədäl",
          "en": "[you (m.)] kill!"
        },
        "2sgf": {
          "fidel": "ግደይ",
          "translit": "gədäy",
          "en": "[you (f.)] kill!"
        },
        "3sgm": {
          "fidel": "ይግደል",
          "translit": "yəgdäl",
          "en": "let him kill"
        },
        "3sgf": {
          "fidel": "ትግደል",
          "translit": "təgdäl",
          "en": "let her kill"
        },
        "1pl": {
          "fidel": "እንግደል",
          "translit": "əngdäl",
          "en": "let us kill"
        },
        "2pl": {
          "fidel": "ግደሉ",
          "translit": "gədälu",
          "en": "[you] kill!"
        },
        "3pl": {
          "fidel": "ይግደሉ",
          "translit": "yəgdälu",
          "en": "let them kill"
        }
      },
      "negative_perfect": {
        "1sg": {
          "fidel": "አልገደልኩም",
          "translit": "algäddälkumm",
          "en": "I didn't kill"
        },
        "2sgm": {
          "fidel": "አልገደልክም",
          "translit": "algäddälkəmm",
          "en": "you (m.) didn't kill"
        },
        "2sgf": {
          "fidel": "አልገደልሽም",
          "translit": "algäddälšəmm",
          "en": "you (f.) didn't kill"
        },
        "3sgm": {
          "fidel": "አልገደለም",
          "translit": "algäddälämm",
          "en": "he didn't kill"
        },
        "3sgf": {
          "fidel": "አልገደለችም",
          "translit": "algäddäläččəmm",
          "en": "she didn't kill"
        },
        "1pl": {
          "fidel": "አልገደልንም",
          "translit": "algäddälnəmm",
          "en": "we didn't kill"
        },
        "2pl": {
          "fidel": "አልገደላችሁም",
          "translit": "algäddälaččəhumm",
          "en": "you didn't kill"
        },
        "3pl": {
          "fidel": "አልገደሉም",
          "translit": "algäddälumm",
          "en": "they didn't kill"
        }
      },
      "negative_imperfective": {
        "1sg": {
          "fidel": "አልገድልም",
          "translit": "algädləmm",
          "en": "I don't kill"
        },
        "2sgm": {
          "fidel": "አትገድልም",
          "translit": "atgädləmm",
          "en": "you (m.) don't kill"
        },
        "2sgf": {
          "fidel": "አትገድዪም",
          "translit": "atgädyimm",
          "en": "you (f.) don't kill"
        },
        "3sgm": {
          "fidel": "አይገድልም",
          "translit": "aygädləmm",
          "en": "he doesn't kill"
        },
        "3sgf": {
          "fidel": "አትገድልም",
          "translit": "atgädləmm",
          "en": "she doesn't kill"
        },
        "1pl": {
          "fidel": "አእንገድልም",
          "translit": "angädləmm",
          "en": "we don't kill"
        },
        "2pl": {
          "fidel": "አትገድሉም",
          "translit": "atgädlumm",
          "en": "you don't kill"
        },
        "3pl": {
          "fidel": "አይገድሉም",
          "translit": "aygädlumm",
          "en": "they don't kill"
        }
      },
      "negative_jussive_imperative": {
        "1sg": {
          "fidel": "አልግደል",
          "translit": "aləgdäl",
          "en": "let me not kill"
        },
        "2sgm": {
          "fidel": "አትግደል",
          "translit": "attəgdäl",
          "en": "[you (m.)] don't kill!"
        },
        "2sgf": {
          "fidel": "አትግደይ",
          "translit": "attəgdäy",
          "en": "[you (f.)] don't kill!"
        },
        "3sgm": {
          "fidel": "አይግደል",
          "translit": "ayəgdäl",
          "en": "let him not kill"
        },
        "3sgf": {
          "fidel": "አትግደል",
          "translit": "attəgdäl",
          "en": "let her not kill"
        },
        "1pl": {
          "fidel": "አንግደል",
          "translit": "annəgdäl",
          "en": "let us not kill"
        },
        "2pl": {
          "fidel": "አትግደሉ",
          "translit": "attəgdälu",
          "en": "[you] don't kill!"
        },
        "3pl": {
          "fidel": "አይግደሉ",
          "translit": "ayəgdälu",
          "en": "let them not kill"
        }
      },
      "infinitive": {
        "fidel": "መግደል",
        "translit": "mägdäl",
        "en": "to kill"
      }
    },
    "ፈጠረ": {
      "english": "create",
      "perfect": {
        "1sg": {
          "fidel": "ፈጠርኩ",
          "translit": "fäṭṭärku",
          "en": "I created"
        },
        "2sgm": {
          "fidel": "ፈጠርክ",
          "translit": "fäṭṭärk",
          "en": "you (m.) created"
        },
        "2sgf": {
          "fidel": "ፈጠርሽ",
          "translit": "fäṭṭärš",
          "en": "you (f.) created"
        },
        "3sgm": {
          "fidel": "ፈጠረ",
          "translit": "fäṭṭärä",
          "en": "he created"
        },
        "3sgf": {
          "fidel": "ፈጠረች",
          "translit": "fäṭṭäräčč",
          "en": "she created"
        },
        "1pl": {
          "fidel": "ፈጠርን",
          "translit": "fäṭṭärn",
          "en": "we created"
        },
        "2pl": {
          "fidel": "ፈጠራችሁ",
          "translit": "fäṭṭäraččəhu",
          "en": "you created"
        },
        "3pl": {
          "fidel": "ፈጠሩ",
          "translit": "fäṭṭäru",
          "en": "they created"
        }
      },
      "imperfective_compound": {
        "1sg": {
          "fidel": "እፈጥራለሁ",
          "translit": "əfäṭrallähu",
          "en": "I create / I will create"
        },
        "2sgm": {
          "fidel": "ትፈጥራለህ",
          "translit": "təfäṭralläh",
          "en": "you (m.) create / you (m.) will create"
        },
        "2sgf": {
          "fidel": "ትፈጥሪያለሽ",
          "translit": "təfäṭriyalläš",
          "en": "you (f.) create / you (f.) will create"
        },
        "3sgm": {
          "fidel": "ይፈጥራል",
          "translit": "yəfäṭrall",
          "en": "he creates / he will create"
        },
        "3sgf": {
          "fidel": "ትፈጥራለች",
          "translit": "təfäṭralläčč",
          "en": "she creates / she will create"
        },
        "1pl": {
          "fidel": "እንፈጥራለን",
          "translit": "ənfäṭrallän",
          "en": "we create / we will create"
        },
        "2pl": {
          "fidel": "ትፈጥራላችሁ",
          "translit": "təfäṭrallaččəhu",
          "en": "you create / you will create"
        },
        "3pl": {
          "fidel": "ይፈጥራሉ",
          "translit": "yəfäṭrallu",
          "en": "they create / they will create"
        }
      },
      "gerund": {
        "1sg": {
          "fidel": "ፈጥሬ",
          "translit": "fäṭərre",
          "en": "(I) having created"
        },
        "2sgm": {
          "fidel": "ፈጥረህ",
          "translit": "fäṭräh",
          "en": "(you (m.)) having created"
        },
        "2sgf": {
          "fidel": "ፈጥረሽ",
          "translit": "fäṭräš",
          "en": "(you (f.)) having created"
        },
        "3sgm": {
          "fidel": "ፈጥሮ",
          "translit": "fäṭro",
          "en": "(he) having created"
        },
        "3sgf": {
          "fidel": "ፈጥራ",
          "translit": "fäṭra",
          "en": "(she) having created"
        },
        "1pl": {
          "fidel": "ፈጥረን",
          "translit": "fäṭrän",
          "en": "(we) having created"
        },
        "2pl": {
          "fidel": "ፈጥራችሁ",
          "translit": "fäṭraččəhu",
          "en": "(you) having created"
        },
        "3pl": {
          "fidel": "ፈጥረው",
          "translit": "fäṭräw",
          "en": "(they) having created"
        }
      },
      "compound_gerund": {
        "1sg": {
          "fidel": "ፈጥሬያለሁ",
          "translit": "fäṭərreyallähu",
          "en": "I have created"
        },
        "2sgm": {
          "fidel": "ፈጥረሃል",
          "translit": "fäṭrähall",
          "en": "you (m.) have created"
        },
        "2sgf": {
          "fidel": "ፈጥረሻል",
          "translit": "fäṭräšall",
          "en": "you (f.) have created"
        },
        "3sgm": {
          "fidel": "ፈጥሯል",
          "translit": "fäṭrwall",
          "en": "he has created"
        },
        "3sgf": {
          "fidel": "ፈጥራለች",
          "translit": "fäṭralläčč",
          "en": "she has created"
        },
        "1pl": {
          "fidel": "ፈጥረናል",
          "translit": "fäṭränall",
          "en": "we have created"
        },
        "2pl": {
          "fidel": "ፈጥራችኋል",
          "translit": "fäṭraččhwall",
          "en": "you have created"
        },
        "3pl": {
          "fidel": "ፈጥረዋል",
          "translit": "fäṭräwall",
          "en": "they have created"
        }
      },
      "jussive_imperative": {
        "1sg": {
          "fidel": "ልፍጠር",
          "translit": "ləfṭär",
          "en": "let me create"
        },
        "2sgm": {
          "fidel": "ፍጠር",
          "translit": "fəṭär",
          "en": "[you (m.)] create!"
        },
        "2sgf": {
          "fidel": "ፍጠሪ",
          "translit": "fəṭäri",
          "en": "[you (f.)] create!"
        },
        "3sgm": {
          "fidel": "ይፍጠር",
          "translit": "yəfṭär",
          "en": "let him create"
        },
        "3sgf": {
          "fidel": "ትፍጠር",
          "translit": "təfṭär",
          "en": "let her create"
        },
        "1pl": {
          "fidel": "እንፍጠር",
          "translit": "ənfṭär",
          "en": "let us create"
        },
        "2pl": {
          "fidel": "ፍጠሩ",
          "translit": "fəṭäru",
          "en": "[you] create!"
        },
        "3pl": {
          "fidel": "ይፍጠሩ",
          "translit": "yəfṭäru",
          "en": "let them create"
        }
      },
      "negative_perfect": {
        "1sg": {
          "fidel": "አልፈጠርኩም",
          "translit": "alfäṭṭärkumm",
          "en": "I didn't create"
        },
        "2sgm": {
          "fidel": "አልፈጠርክም",
          "translit": "alfäṭṭärkəmm",
          "en": "you (m.) didn't create"
        },
        "2sgf": {
          "fidel": "አልፈጠርሽም",
          "translit": "alfäṭṭäršəmm",
          "en": "you (f.) didn't create"
        },
        "3sgm": {
          "fidel": "አልፈጠረም",
          "translit": "alfäṭṭärämm",
          "en": "he didn't create"
        },
        "3sgf": {
          "fidel": "አልፈጠረችም",
          "translit": "alfäṭṭäräččəmm",
          "en": "she didn't create"
        },
        "1pl": {
          "fidel": "አልፈጠርንም",
          "translit": "alfäṭṭärnəmm",
          "en": "we didn't create"
        },
        "2pl": {
          "fidel": "አልፈጠራችሁም",
          "translit": "alfäṭṭäraččəhumm",
          "en": "you didn't create"
        },
        "3pl": {
          "fidel": "አልፈጠሩም",
          "translit": "alfäṭṭärumm",
          "en": "they didn't create"
        }
      },
      "negative_imperfective": {
        "1sg": {
          "fidel": "አልፈጥርም",
          "translit": "alfäṭrəmm",
          "en": "I don't create"
        },
        "2sgm": {
          "fidel": "አትፈጥርም",
          "translit": "atfäṭrəmm",
          "en": "you (m.) don't create"
        },
        "2sgf": {
          "fidel": "አትፈጥሪም",
          "translit": "atfäṭrimm",
          "en": "you (f.) don't create"
        },
        "3sgm": {
          "fidel": "አይፈጥርም",
          "translit": "ayfäṭrəmm",
          "en": "he doesn't create"
        },
        "3sgf": {
          "fidel": "አትፈጥርም",
          "translit": "atfäṭrəmm",
          "en": "she doesn't create"
        },
        "1pl": {
          "fidel": "አእንፈጥርም",
          "translit": "anfäṭrəmm",
          "en": "we don't create"
        },
        "2pl": {
          "fidel": "አትፈጥሩም",
          "translit": "atfäṭrumm",
          "en": "you don't create"
        },
        "3pl": {
          "fidel": "አይፈጥሩም",
          "translit": "ayfäṭrumm",
          "en": "they don't create"
        }
      },
      "negative_jussive_imperative": {
        "1sg": {
          "fidel": "አልፍጠር",
          "translit": "aləfṭär",
          "en": "let me not create"
        },
        "2sgm": {
          "fidel": "አትፍጠር",
          "translit": "attəfṭär",
          "en": "[you (m.)] don't create!"
        },
        "2sgf": {
          "fidel": "አትፍጠሪ",
          "translit": "attəfṭäri",
          "en": "[you (f.)] don't create!"
        },
        "3sgm": {
          "fidel": "አይፍጠር",
          "translit": "ayəfṭär",
          "en": "let him not create"
        },
        "3sgf": {
          "fidel": "አትፍጠር",
          "translit": "attəfṭär",
          "en": "let her not create"
        },
        "1pl": {
          "fidel": "አንፍጠር",
          "translit": "annəfṭär",
          "en": "let us not create"
        },
        "2pl": {
          "fidel": "አትፍጠሩ",
          "translit": "attəfṭäru",
          "en": "[you] don't create!"
        },
        "3pl": {
          "fidel": "አይፍጠሩ",
          "translit": "ayəfṭäru",
          "en": "let them not create"
        }
      },
      "infinitive": {
        "fidel": "መፍጠር",
        "translit": "mäfṭär",
        "en": "to create"
      }
    },
    "ከፈተ": {
      "english": "open",
      "perfect": {
        "1sg": {
          "fidel": "ከፈትኩ",
          "translit": "käffätku",
          "en": "I opened"
        },
        "2sgm": {
          "fidel": "ከፈትክ",
          "translit": "käffätk",
          "en": "you (m.) opened"
        },
        "2sgf": {
          "fidel": "ከፈትሽ",
          "translit": "käffätš",
          "en": "you (f.) opened"
        },
        "3sgm": {
          "fidel": "ከፈተ",
          "translit": "käffätä",
          "en": "he opened"
        },
        "3sgf": {
          "fidel": "ከፈተች",
          "translit": "käffätäčč",
          "en": "she opened"
        },
        "1pl": {
          "fidel": "ከፈትን",
          "translit": "käffätn",
          "en": "we opened"
        },
        "2pl": {
          "fidel": "ከፈታችሁ",
          "translit": "käffätaččəhu",
          "en": "you opened"
        },
        "3pl": {
          "fidel": "ከፈቱ",
          "translit": "käffätu",
          "en": "they opened"
        }
      },
      "imperfective_compound": {
        "1sg": {
          "fidel": "እከፍታለሁ",
          "translit": "əkäftallähu",
          "en": "I open / I will open"
        },
        "2sgm": {
          "fidel": "ትከፍታለህ",
          "translit": "təkäftalläh",
          "en": "you (m.) open / you (m.) will open"
        },
        "2sgf": {
          "fidel": "ትከፍቺያለሽ",
          "translit": "təkäfčiyalläš",
          "en": "you (f.) open / you (f.) will open"
        },
        "3sgm": {
          "fidel": "ይከፍታል",
          "translit": "yəkäftall",
          "en": "he opens / he will open"
        },
        "3sgf": {
          "fidel": "ትከፍታለች",
          "translit": "təkäftalläčč",
          "en": "she opens / she will open"
        },
        "1pl": {
          "fidel": "እንከፍታለን",
          "translit": "ənkäftallän",
          "en": "we open / we will open"
        },
        "2pl": {
          "fidel": "ትከፍታላችሁ",
          "translit": "təkäftallaččəhu",
          "en": "you open / you will open"
        },
        "3pl": {
          "fidel": "ይከፍታሉ",
          "translit": "yəkäftallu",
          "en": "they open / they will open"
        }
      },
      "gerund": {
        "1sg": {
          "fidel": "ከፍቼ",
          "translit": "käfəčče",
          "en": "(I) having opened"
        },
        "2sgm": {
          "fidel": "ከፍተህ",
          "translit": "käftäh",
          "en": "(you (m.)) having opened"
        },
        "2sgf": {
          "fidel": "ከፍተሽ",
          "translit": "käftäš",
          "en": "(you (f.)) having opened"
        },
        "3sgm": {
          "fidel": "ከፍቶ",
          "translit": "käfto",
          "en": "(he) having opened"
        },
        "3sgf": {
          "fidel": "ከፍታ",
          "translit": "käfta",
          "en": "(she) having opened"
        },
        "1pl": {
          "fidel": "ከፍተን",
          "translit": "käftän",
          "en": "(we) having opened"
        },
        "2pl": {
          "fidel": "ከፍታችሁ",
          "translit": "käftaččəhu",
          "en": "(you) having opened"
        },
        "3pl": {
          "fidel": "ከፍተው",
          "translit": "käftäw",
          "en": "(they) having opened"
        }
      },
      "compound_gerund": {
        "1sg": {
          "fidel": "ከፍቼያለሁ",
          "translit": "käfəččeyallähu",
          "en": "I have opened"
        },
        "2sgm": {
          "fidel": "ከፍተሃል",
          "translit": "käftähall",
          "en": "you (m.) have opened"
        },
        "2sgf": {
          "fidel": "ከፍተሻል",
          "translit": "käftäšall",
          "en": "you (f.) have opened"
        },
        "3sgm": {
          "fidel": "ከፍቷል",
          "translit": "käftwall",
          "en": "he has opened"
        },
        "3sgf": {
          "fidel": "ከፍታለች",
          "translit": "käftalläčč",
          "en": "she has opened"
        },
        "1pl": {
          "fidel": "ከፍተናል",
          "translit": "käftänall",
          "en": "we have opened"
        },
        "2pl": {
          "fidel": "ከፍታችኋል",
          "translit": "käftaččhwall",
          "en": "you have opened"
        },
        "3pl": {
          "fidel": "ከፍተዋል",
          "translit": "käftäwall",
          "en": "they have opened"
        }
      },
      "jussive_imperative": {
        "1sg": {
          "fidel": "ልክፈት",
          "translit": "ləkfät",
          "en": "let me open"
        },
        "2sgm": {
          "fidel": "ክፈት",
          "translit": "kəfät",
          "en": "[you (m.)] open!"
        },
        "2sgf": {
          "fidel": "ክፈች",
          "translit": "kəfäč",
          "en": "[you (f.)] open!"
        },
        "3sgm": {
          "fidel": "ይክፈት",
          "translit": "yəkfät",
          "en": "let him open"
        },
        "3sgf": {
          "fidel": "ትክፈት",
          "translit": "təkfät",
          "en": "let her open"
        },
        "1pl": {
          "fidel": "እንክፈት",
          "translit": "ənkfät",
          "en": "let us open"
        },
        "2pl": {
          "fidel": "ክፈቱ",
          "translit": "kəfätu",
          "en": "[you] open!"
        },
        "3pl": {
          "fidel": "ይክፈቱ",
          "translit": "yəkfätu",
          "en": "let them open"
        }
      },
      "negative_perfect": {
        "1sg": {
          "fidel": "አልከፈትኩም",
          "translit": "alkäffätkumm",
          "en": "I didn't open"
        },
        "2sgm": {
          "fidel": "አልከፈትክም",
          "translit": "alkäffätkəmm",
          "en": "you (m.) didn't open"
        },
        "2sgf": {
          "fidel": "አልከፈትሽም",
          "translit": "alkäffätšəmm",
          "en": "you (f.) didn't open"
        },
        "3sgm": {
          "fidel": "አልከፈተም",
          "translit": "alkäffätämm",
          "en": "he didn't open"
        },
        "3sgf": {
          "fidel": "አልከፈተችም",
          "translit": "alkäffätäččəmm",
          "en": "she didn't open"
        },
        "1pl": {
          "fidel": "አልከፈትንም",
          "translit": "alkäffätnəmm",
          "en": "we didn't open"
        },
        "2pl": {
          "fidel": "አልከፈታችሁም",
          "translit": "alkäffätaččəhumm",
          "en": "you didn't open"
        },
        "3pl": {
          "fidel": "አልከፈቱም",
          "translit": "alkäffätumm",
          "en": "they didn't open"
        }
      },
      "negative_imperfective": {
        "1sg": {
          "fidel": "አልከፍትም",
          "translit": "alkäftəmm",
          "en": "I don't open"
        },
        "2sgm": {
          "fidel": "አትከፍትም",
          "translit": "atkäftəmm",
          "en": "you (m.) don't open"
        },
        "2sgf": {
          "fidel": "አትከፍቺም",
          "translit": "atkäfčimm",
          "en": "you (f.) don't open"
        },
        "3sgm": {
          "fidel": "አይከፍትም",
          "translit": "aykäftəmm",
          "en": "he doesn't open"
        },
        "3sgf": {
          "fidel": "አትከፍትም",
          "translit": "atkäftəmm",
          "en": "she doesn't open"
        },
        "1pl": {
          "fidel": "አእንከፍትም",
          "translit": "ankäftəmm",
          "en": "we don't open"
        },
        "2pl": {
          "fidel": "አትከፍቱም",
          "translit": "atkäftumm",
          "en": "you don't open"
        },
        "3pl": {
          "fidel": "አይከፍቱም",
          "translit": "aykäftumm",
          "en": "they don't open"
        }
      },
      "negative_jussive_imperative": {
        "1sg": {
          "fidel": "አልክፈት",
          "translit": "aləkfät",
          "en": "let me not open"
        },
        "2sgm": {
          "fidel": "አትክፈት",
          "translit": "attəkfät",
          "en": "[you (m.)] don't open!"
        },
        "2sgf": {
          "fidel": "አትክፈች",
          "translit": "attəkfäč",
          "en": "[you (f.)] don't open!"
        },
        "3sgm": {
          "fidel": "አይክፈት",
          "translit": "ayəkfät",
          "en": "let him not open"
        },
        "3sgf": {
          "fidel": "አትክፈት",
          "translit": "attəkfät",
          "en": "let her not open"
        },
        "1pl": {
          "fidel": "አንክፈት",
          "translit": "annəkfät",
          "en": "let us not open"
        },
        "2pl": {
          "fidel": "አትክፈቱ",
          "translit": "attəkfätu",
          "en": "[you] don't open!"
        },
        "3pl": {
          "fidel": "አይክፈቱ",
          "translit": "ayəkfätu",
          "en": "let them not open"
        }
      },
      "infinitive": {
        "fidel": "መክፈት",
        "translit": "mäkfät",
        "en": "to open"
      }
    },
    "ወሰደ": {
      "english": "take",
      "perfect": {
        "1sg": {
          "fidel": "ወሰድኩ",
          "translit": "wässädku",
          "en": "I taked"
        },
        "2sgm": {
          "fidel": "ወሰድክ",
          "translit": "wässädk",
          "en": "you (m.) taked"
        },
        "2sgf": {
          "fidel": "ወሰድሽ",
          "translit": "wässädš",
          "en": "you (f.) taked"
        },
        "3sgm": {
          "fidel": "ወሰደ",
          "translit": "wässädä",
          "en": "he taked"
        },
        "3sgf": {
          "fidel": "ወሰደች",
          "translit": "wässädäčč",
          "en": "she taked"
        },
        "1pl": {
          "fidel": "ወሰድን",
          "translit": "wässädn",
          "en": "we taked"
        },
        "2pl": {
          "fidel": "ወሰዳችሁ",
          "translit": "wässädaččəhu",
          "en": "you taked"
        },
        "3pl": {
          "fidel": "ወሰዱ",
          "translit": "wässädu",
          "en": "they taked"
        }
      },
      "imperfective_compound": {
        "1sg": {
          "fidel": "እወስዳለሁ",
          "translit": "əwäsdallähu",
          "en": "I take / I will take"
        },
        "2sgm": {
          "fidel": "ትወስዳለህ",
          "translit": "təwäsdalläh",
          "en": "you (m.) take / you (m.) will take"
        },
        "2sgf": {
          "fidel": "ትወስጂያለሽ",
          "translit": "təwäsjiyalläš",
          "en": "you (f.) take / you (f.) will take"
        },
        "3sgm": {
          "fidel": "ይወስዳል",
          "translit": "yəwäsdall",
          "en": "he takes / he will take"
        },
        "3sgf": {
          "fidel": "ትወስዳለች",
          "translit": "təwäsdalläčč",
          "en": "she takes / she will take"
        },
        "1pl": {
          "fidel": "እንወስዳለን",
          "translit": "ənwäsdallän",
          "en": "we take / we will take"
        },
        "2pl": {
          "fidel": "ትወስዳላችሁ",
          "translit": "təwäsdallaččəhu",
          "en": "you take / you will take"
        },
        "3pl": {
          "fidel": "ይወስዳሉ",
          "translit": "yəwäsdallu",
          "en": "they take / they will take"
        }
      },
      "gerund": {
        "1sg": {
          "fidel": "ወስጄ",
          "translit": "wäsəjje",
          "en": "(I) having taked"
        },
        "2sgm": {
          "fidel": "ወስደህ",
          "translit": "wäsdäh",
          "en": "(you (m.)) having taked"
        },
        "2sgf": {
          "fidel": "ወስደሽ",
          "translit": "wäsdäš",
          "en": "(you (f.)) having taked"
        },
        "3sgm": {
          "fidel": "ወስዶ",
          "translit": "wäsdo",
          "en": "(he) having taked"
        },
        "3sgf": {
          "fidel": "ወስዳ",
          "translit": "wäsda",
          "en": "(she) having taked"
        },
        "1pl": {
          "fidel": "ወስደን",
          "translit": "wäsdän",
          "en": "(we) having taked"
        },
        "2pl": {
          "fidel": "ወስዳችሁ",
          "translit": "wäsdaččəhu",
          "en": "(you) having taked"
        },
        "3pl": {
          "fidel": "ወስደው",
          "translit": "wäsdäw",
          "en": "(they) having taked"
        }
      },
      "compound_gerund": {
        "1sg": {
          "fidel": "ወስጄያለሁ",
          "translit": "wäsəjjeyallähu",
          "en": "I have taked"
        },
        "2sgm": {
          "fidel": "ወስደሃል",
          "translit": "wäsdähall",
          "en": "you (m.) have taked"
        },
        "2sgf": {
          "fidel": "ወስደሻል",
          "translit": "wäsdäšall",
          "en": "you (f.) have taked"
        },
        "3sgm": {
          "fidel": "ወስዷል",
          "translit": "wäsdwall",
          "en": "he has taked"
        },
        "3sgf": {
          "fidel": "ወስዳለች",
          "translit": "wäsdalläčč",
          "en": "she has taked"
        },
        "1pl": {
          "fidel": "ወስደናል",
          "translit": "wäsdänall",
          "en": "we have taked"
        },
        "2pl": {
          "fidel": "ወስዳችኋል",
          "translit": "wäsdaččhwall",
          "en": "you have taked"
        },
        "3pl": {
          "fidel": "ወስደዋል",
          "translit": "wäsdäwall",
          "en": "they have taked"
        }
      },
      "jussive_imperative": {
        "1sg": {
          "fidel": "ልውሰድ",
          "translit": "ləwsäd",
          "en": "let me take"
        },
        "2sgm": {
          "fidel": "ውሰድ",
          "translit": "wəsäd",
          "en": "[you (m.)] take!"
        },
        "2sgf": {
          "fidel": "ውሰጅ",
          "translit": "wəsäj",
          "en": "[you (f.)] take!"
        },
        "3sgm": {
          "fidel": "ይውሰድ",
          "translit": "yəwsäd",
          "en": "let him take"
        },
        "3sgf": {
          "fidel": "ትውሰድ",
          "translit": "təwsäd",
          "en": "let her take"
        },
        "1pl": {
          "fidel": "እንውሰድ",
          "translit": "ənwsäd",
          "en": "let us take"
        },
        "2pl": {
          "fidel": "ውሰዱ",
          "translit": "wəsädu",
          "en": "[you] take!"
        },
        "3pl": {
          "fidel": "ይውሰዱ",
          "translit": "yəwsädu",
          "en": "let them take"
        }
      },
      "negative_perfect": {
        "1sg": {
          "fidel": "አልወሰድኩም",
          "translit": "alwässädkumm",
          "en": "I didn't take"
        },
        "2sgm": {
          "fidel": "አልወሰድክም",
          "translit": "alwässädkəmm",
          "en": "you (m.) didn't take"
        },
        "2sgf": {
          "fidel": "አልወሰድሽም",
          "translit": "alwässädšəmm",
          "en": "you (f.) didn't take"
        },
        "3sgm": {
          "fidel": "አልወሰደም",
          "translit": "alwässädämm",
          "en": "he didn't take"
        },
        "3sgf": {
          "fidel": "አልወሰደችም",
          "translit": "alwässädäččəmm",
          "en": "she didn't take"
        },
        "1pl": {
          "fidel": "አልወሰድንም",
          "translit": "alwässädnəmm",
          "en": "we didn't take"
        },
        "2pl": {
          "fidel": "አልወሰዳችሁም",
          "translit": "alwässädaččəhumm",
          "en": "you didn't take"
        },
        "3pl": {
          "fidel": "አልወሰዱም",
          "translit": "alwässädumm",
          "en": "they didn't take"
        }
      },
      "negative_imperfective": {
        "1sg": {
          "fidel": "አልወስድም",
          "translit": "alwäsdəmm",
          "en": "I don't take"
        },
        "2sgm": {
          "fidel": "አትወስድም",
          "translit": "atwäsdəmm",
          "en": "you (m.) don't take"
        },
        "2sgf": {
          "fidel": "አትወስጂም",
          "translit": "atwäsjimm",
          "en": "you (f.) don't take"
        },
        "3sgm": {
          "fidel": "አይወስድም",
          "translit": "aywäsdəmm",
          "en": "he doesn't take"
        },
        "3sgf": {
          "fidel": "አትወስድም",
          "translit": "atwäsdəmm",
          "en": "she doesn't take"
        },
        "1pl": {
          "fidel": "አእንወስድም",
          "translit": "anwäsdəmm",
          "en": "we don't take"
        },
        "2pl": {
          "fidel": "አትወስዱም",
          "translit": "atwäsdumm",
          "en": "you don't take"
        },
        "3pl": {
          "fidel": "አይወስዱም",
          "translit": "aywäsdumm",
          "en": "they don't take"
        }
      },
      "negative_jussive_imperative": {
        "1sg": {
          "fidel": "አልውሰድ",
          "translit": "aləwsäd",
          "en": "let me not take"
        },
        "2sgm": {
          "fidel": "አትውሰድ",
          "translit": "attəwsäd",
          "en": "[you (m.)] don't take!"
        },
        "2sgf": {
          "fidel": "አትውሰጅ",
          "translit": "attəwsäj",
          "en": "[you (f.)] don't take!"
        },
        "3sgm": {
          "fidel": "አይውሰድ",
          "translit": "ayəwsäd",
          "en": "let him not take"
        },
        "3sgf": {
          "fidel": "አትውሰድ",
          "translit": "attəwsäd",
          "en": "let her not take"
        },
        "1pl": {
          "fidel": "አንውሰድ",
          "translit": "annəwsäd",
          "en": "let us not take"
        },
        "2pl": {
          "fidel": "አትውሰዱ",
          "translit": "attəwsädu",
          "en": "[you] don't take!"
        },
        "3pl": {
          "fidel": "አይውሰዱ",
          "translit": "ayəwsädu",
          "en": "let them not take"
        }
      },
      "infinitive": {
        "fidel": "መውሰድ",
        "translit": "mäwsäd",
        "en": "to take"
      }
    }
  }
}